【裁判字號】    92,訴緝,39
【裁判日期】    920711
【裁判案由】    毒品危害防制條例
【裁判全文】
臺灣彰化地方法院刑事判決                          九十二年度訴緝字第三九號
    公  訴  人  臺灣彰化地方法院檢察署檢察官
    被      告  甲○○
右列被告因違反毒品危害防制條例案件，經檢察官提起公訴（九十一年度毒偵字第二
九三○號），本院判決如左：
    主  文
甲○○連續施用第壹級毒品，累犯，處有期徒刑壹年貳月，扣案之海洛因殘渣袋六個
、摻有海洛因之煙蒂參截沒收銷燬之；又連續施用第貳級毒品，累犯，處有期徒刑捌
月，扣案之安非他命玖包（合計毛重壹伍參點肆公克，含包裝袋玖個）均沒收銷燬之
；主刑部分，應執行有期徒刑壹年捌月。
    事  實
一、甲○○前於民國九十年間因犯詐欺罪，經本院於九十一年一月二十二日，以九十
    年度訴字第一五六五號判決判處有期徒刑四月確定，並於同年六月二十八日易科
    罰金執行完畢。另甲○○曾於八十九年間，因施用第一級、第二級毒品案件，經
    本院以裁定送觀察、勒戒後，因認有繼續施用之傾向，又由本院另以裁定送強制
    戒治，期間因戒治成效良好，經本院裁定停止戒治，所餘期間付保護管束，惟其
    於保護管束期間，又因違反保護管束應遵守事項情節重大，而經本院裁定撤銷停
    止戒治，令入戒治處所施以強制戒治，至九十年三月十九日戒治期滿後，由臺灣
    彰化地方法院檢察署檢察官於九十年六月十五日，以九十年度戒毒偵字第六六三
    號、第六六四號、第六六五號、第六六六號、第六六七號，為不起訴處分確定。
    詎其仍不知悔改，復基於施用毒品之概括犯意，自九十一年十一月月十四日起至
    九十二年六月十七日被查獲前止，連續在彰化縣溪州鄉○○村○○鄰○○路○段
    九巷七號其居所處等地，以將海洛因摻入香煙之方式，施用第一級毒品海洛因多
    次，平均一天施用八次；其另於上開同一時間、處所，以使用玻璃球管加熱之方
    式（該玻璃球管業已被被告丟棄而滅失），連續施用第二級毒品安非他命多次，
    平均一天施用八次。嗣先於九十一年十一月十四日下午十七時三十分許，為警持
    搜索票於其上開居所處查獲，並扣得海洛因殘渣袋六個（彰化縣警察局北斗分局
  扣押物品目錄中雖有記載於當日扣得毛重○‧四公克之海洛因一包，惟該包海洛
    因經送法務部調查局鑑定後，因量微無法秤重，僅秤出包裝重○‧四五公克，是
    此包海洛因實亦應為海洛因殘渣袋）、摻有海洛因之煙蒂三截、安非他命九包（
    合計毛重一五三‧四公克，另包裝袋九個）及電子磅秤一個（此部分起訴書未記
    載）等物；其後因本案為本院通緝，而於九十二年六月十七日為警在雲林縣虎尾
    鎮查獲，始知上情。
二、案經彰化縣警察局北斗分局報告臺灣彰化地方法院檢察署檢察官依法分案偵查起
    訴。
    理  由
一、訊據被告甲○○對右揭之犯罪事實坦白承認，並有第一級毒品海洛因殘渣袋六個
    、摻有海洛因之煙蒂三截、安非他命九包（合計毛重一五三‧四公克）等物扣案
    及彰化縣、雲林縣衛生局所出具之煙毒尿液檢驗成績書各一紙附卷可相佐證，而
    該九包安非他命經初步鑑驗後，確認係安非他命無誤，此有彰化縣警察局北斗分
    局所出具之毒品初步鑑驗報告單一紙在卷可參。此外，復有前開不起訴處分書、
    刑案資料查註紀錄表、全國施用毒品案件紀錄表各一份附卷為憑，被告犯行堪予
    認定，應依法予以論科。
二、核被告甲○○所為，係犯毒品危害防制條例第十條第一項、第二項之施用第一級
    、第二級毒品罪。其施用毒品前、後持有毒品及專供施用毒品器具之行為，已為
    其施用毒品犯行所吸收，不另論處。又其先後多次施用第一級毒品海洛因及先後
    多次施用第二級毒品安非他命之犯行，均時間緊接、所犯構成要件相同，顯皆係
    基於概括犯意為之，均應依連續犯之規定論以一罪，並各依法加重其刑；公訴人
    雖僅就被告於九十一年十一月十四日之犯行予以起訴，惟其後未經起訴之之施用
    毒品犯行與起訴有罪部分有連續犯之裁判上一罪關係，本院自得併予審理。再被
    告前於民國九十年間，因犯詐欺罪，經本院於九十一年一月二十二日，以九十年
    度訴字第一五六號判決判處有期徒刑四月確定，並於同年六月二十八日易科罰金
    執行完畢，此有臺灣彰化地方法院檢察署被告之刑案資料查註紀錄表在卷可參，
    其於受有期徒刑之執行完畢後，五年以內再犯本件有期徒刑以上之罪，為累犯，
    其前揭二罪均應依法遞加重其刑。其所犯二罪間，犯意各別、行為互殊，應分別
    論罰。爰審酌被告犯罪之動機、目的、方法、手段、品行、所生危害，其前有犯
    罪記錄，品行不佳，復因施用毒品，經送戒毒處分及判處徒刑，仍未改惡習，難
    予輕縱，及其犯後態度等一切情狀，分別量處如主文所示之刑，並定其應執行之
    刑，以示懲儆。扣案之安非他命九包係毒品，另海洛因殘渣袋六個、摻有海洛因
    之煙蒂三截，因其上殘留之毒品難以析離，亦應全部視為毒品，皆應依同條例第
    十八條第一項前段之規定宣告沒收並諭知銷燬。至被告施用第二級毒品安非他命
    所使用玻璃球管業已據被告丟棄而滅失，業據告供明在卷；另電子磅秤一個因被
    告否認為其所有，亦無積極事證可認為該電子磅秤為被告所有，均無從併予宣告
    沒收，附此敘明。
三、據上論斷，應依刑事訴訟法第二百九十九條第一項前段，毒品危害防制條例第十
    條第一項、第二項、第十八條第一項前段，刑法第十一條前段、第五十六條、第
    四十七條、第五十一條第五款，判決如主文。
中      華      民      國    九十二    年      七      月     十一     日
                                      臺灣彰化地方法院刑事第一庭
                                          法      官  葛  永  輝
右正本證明與原本無異。
如不服本判決，應於判決送達後十日內，向本院提出上訴狀（須附繕本）。
                                          法院書記官  施  惠  卿
中      華      民      國    九十二    年      七      月     十四     日
毒品危害防制條例第十條
施用第一級毒品者，處六月以上五年以下有期徒刑。
施用第二級毒品者，處三年以下有期徒刑。


司法院資訊處製作；財團法人民間司法改革基金會備份。
